【裁判字號】    94,訴,1652
【裁判日期】    950126
【裁判案由】    違反毒品危害防制條例
【裁判全文】
臺灣臺南地方法院刑事判決              94年度訴字第1652號
公  訴  人  臺灣臺南地方法院檢察署檢察官
被      告  乙○○
上列被告因違反毒品危害防制條例案件，經檢察官提起公訴（94
年度毒偵緝字第386、387號）及移送併辦（94年度毒偵字第2963
號），被告就犯罪事實為有罪之陳述，本院裁定進行簡式審判程
序，判決如下：
    主  文
乙○○連續施用第一級毒品，處有期徒刑捌月，扣案第一級毒品
海洛因包（含包裝袋毛重點陸公克）沒收銷燬之，斜口吸管
支及注射針筒肆支沒收；又連續施用第二級毒品，處有期徒刑
肆月，扣案斜口吸管支及吸食器壹組沒收。應執行有期徒刑拾
月，扣案第一級毒品海洛因包（含包裝袋毛重點陸公克）沒
收銷燬之，斜口吸管支、注射針筒肆支及吸食器壹組均沒收。
    事  實
一、乙○○前因違反毒品危害防制條例施用毒品案件，經本院以
    九十二年度毒聲字第一八一九號裁定令入戒治處所施以強制
    戒治，於九十三年三月十八日經裁定停止戒治付保護管束出
    所，嗣九十三年十月二十五日保護管束期滿未經撤銷，依法
    視為強制戒治執行完畢，經臺灣臺南地方法院檢察署檢察官
    於九十三年十一月二十七日以九十三年度戒毒偵字第二五九
    號為不起訴處分確定。詎乙○○仍未戒除毒癮，竟分別基於
    施用第一級毒品海洛因（以下簡稱海洛因）及第二級毒品安
    非他命（以下簡稱安非他命）之概括犯意，於上開強制戒治
    執行完畢釋放後五年內之九十四年七月間某日起至同年十一
    月十日止，在其位於臺南市○○路一七六巷二十二弄十九號
    公司所在處，以吸管取出部分海洛因及安非他命後，將摻入
    海洛因之礦泉水以針筒注射、或將海洛因摻入香菸點火燒烤
    吸食等方式，另將安非他命放入玻璃球吸食器燒烤後吸食其
    煙之方式，連續施用海洛因及安非他命多次。嗣為警於九十
    四年八月十一日十六時五十分許、同年月二十九日二十三時
    三十分許、同年十一月十日十二時五十分許分別查獲，並於
    第三次查獲時當場扣得海洛因三包（含包裝袋毛重三點六公
    克）、乙○○所有供取出海洛因及安非他命之斜口吸管三支
    、供施用海洛因之注射針筒四支、供施用安非他命之吸食器
    一組等物品，經其同意採集尿液送驗，結果均呈鴉片類及安
    非他命類毒品陽性反應，始知悉上情。
二、案經臺南縣警察局第一、第二、第三分局報告臺灣臺南地方
    法院檢察署檢察官偵查後提起公訴及移送併辦。
    理  由
一、本件被告所犯為死刑、無期徒刑、最輕本刑為三年以上有期
    徒刑以外之罪，亦非屬高等法院管轄之第一審案件，其於準
    備程序進行中，先就被訴事實為有罪之陳述，經法官告知簡
    式審判程序之旨，並聽取檢察官及被告之意見後，依刑事訴
    訟法第二百七十三條之一第一項、第二百七十三條之二等規
    定，裁定由受命法官獨任進行簡式審判程序，且不受同法第
    一百五十九條第一項、第一百六十一條之二、第一百六十一
    條之三、第一百六十三條之一及第一百六十四條至第一百七
    十條所規定證據能力認定及調查方式之限制，合先敘明。
二、上開犯罪事實，業據被告於本院審理時自白承認（見本院卷
    第二六頁），而被告經員警實施三次採尿，送長榮大學依據
    酵素免疫分析法ＥＩＡ初步檢驗，以氣相層析質譜儀ＧＣ＼
    ＭＳ確認檢驗結果，確呈嗎啡及安非他命類陽性反應，有該
    確認報告及尿液送驗名冊各三份（見毒偵緝三八六號警卷第
    五至六頁、毒偵緝三八七號警卷第四至六頁、毒偵二九六三
    號偵查卷第二六、三六頁）、並有現場蒐證照片七張（見毒
    偵二九六三號警卷第十二至十四頁）附卷可憑，另有海洛因
    三包、斜口吸管三支、注射針筒四支、吸食器一組扣案可證
    （見毒偵二九六三號警卷第八至九頁）。其中扣案之白色粉
    末三包含包裝袋毛重三點六公克，以聯勤二○四廠製造之毒
    品檢驗盒試劑初步檢驗結果，含有第一級毒品海洛因成分，
    有臺南市警察局第三分局查獲毒品危害防制條例毒品初步檢
    驗報告單一紙在卷可稽（見毒偵二九六三號警卷第十一頁）
    ，則上開扣案物品確屬第一級毒品海洛因無疑，足認被告自
    白與事實相符，應堪採信。綜上，本案事證明確，被告犯行
    應堪認定。
三、論罪科刑：
  (一)按強制戒治執行完畢釋放後，五年內再犯毒品危害防制條例
    第十條之罪者，檢察官應依法追訴，同條例第二十三條第二
    項定有明文。查被告因施用毒品案件經強制戒治後，於九十
    三年十月二十五日保護管束期滿未經撤銷，經檢察官於九十
    三年十一月二十七日為不起訴處分確定，有臺灣高等法院被
    告前案紀錄表各一份在卷可稽（見本院卷第八、十頁），此
    次於五年內之九十四年七月間某日起再犯施用毒品罪，即應
    依刑事訴訟程序依法追訴、審理。
  (二)按海洛因及安非他命分別係毒品危害防制條例第二條第二項
    第一款、第二款所明定之第一、二級毒品。核被告所為，係
    違反同條例第十條第一項、第二項之施用第一級、第二級毒
    品罪。被告持有海洛因及安非他命後進而施用，其持有之低
    度行為，為施用之高度行為所吸收，均不另論罪。又被告多
    次施用海洛因及安非他命之犯行，時間緊接，構成要件相同
    ，且係基於概括犯意反覆為之，為連續犯，應依刑法第五十
    六條之規定論以一罪，並均加重其刑。臺灣臺南地方法院檢
    察署檢察官九十四年度毒偵字第二九六三號移送併辦部分，
    與本案為裁判上一罪之連續犯關係，本院自得予以審理，併
    此敘明。所犯上開二罪間，犯意各別，罪名有異，應予分論
    併罰。爰審酌被告自八十一年起曾有違反肅清煙毒條例前科
    ，有臺灣高等法院被告前案紀錄表一份可查（見本院卷第六
    頁），不知端正行為避免犯罪，仍一再施用毒品，足見被告
    輕忽法律，尚無悛悔之心，惟被告始終坦承犯行，態度尚稱
    良好等一切情狀，分別量處如主文所示之刑，並定其應執行
    之刑，以資懲儆。
  (三)扣案毒品海洛因三包（含包裝袋毛重三點六公克），為查獲
    之毒品，係違禁物，不問屬於犯人與否，應依毒品危害防制
    條例第十八條第一項前段之規定，沒收銷燬之。而供取出海
    洛因及安非他命之斜口吸管三支、供施用海洛因之注射針筒
    四支、供施用安非他命之吸食器一組等物品，則為被告所有
    供犯本罪所用之物，業據其供承在卷（見毒偵二九六三號偵
    查卷第二一頁），應依刑法第三十八條第一項第二款之規定
    宣告沒收。
據上論斷，應依刑事訴訟法第二百九十九條第一項前段、第二百
七十三條之一第一項，毒品危害防制條例第十條第一項、第二項
、第十八條第一項前段，刑法第十一條前段、第五十六條、第三
十八條第一項第二款、第五十一條第五款，判決如主文。
本案經檢察官甲○○到庭執行職務。
中    華    民    國    95    年    1     月    26    日
                  刑事第十一庭  法  官  李東柏
以上正本證明與原本無異。
如不服本判決，應於判決送達後十日內，向本院提出上訴狀。
                                書記官  簡湘雲
中    華    民    國    95    年    1     月    26    日
附錄本案論罪科刑法條全文：
毒品危害防制條例第十條第一項、第二項
施用第一級毒品者，處六月以上五年以下有期徒刑。
施用第二級毒品者，處三年以下有期徒刑。


司法院資訊處製作；財團法人民間司法改革基金會備份。
